臺灣高等法院高雄分院刑事判決　　　　　　　　　九十一年度上訴字第一九二號
　　上訴人　甲○○
　　即被告
右上訴人因毒品危害防制條例案件，不服臺灣高雄地方法院九十一年度訴字第七九○
號中華民國九十一年五月三十一日第一審判決（起訴案號：臺灣高雄地方法院檢察署
九十年度毒偵緝字第四五三號，移送併辦案號：九十年度毒偵字第三六八四號），提
起上訴，本院判決如左：
      主  文
原判決撤銷。
甲○○連續施用第一級毒品，處有期徒刑壹年貳月，扣案之第壹級毒品海洛因壹小包
淨重零點零公克（包裝重零點貳肆公克）及殘留海洛因殘渣已用過之注射針筒壹支
，均沒收銷燬之；又連續施用第二級毒品，處有期徒刑柒月，扣案之第貳級毒品安非
他命貳小包合計驗前毛重貳點貳伍公克，驗後毛重貳點壹公克、殘留安非他命殘渣之
吸食器壹組及殘留安非他命殘渣之玻璃管吸食器貳支，均沒收銷燬之；應執行有期徒
刑壹年柒月，扣案之第壹級毒品海洛因壹小包淨重零點零公克（包裝重零點貳肆公
克）、殘留海洛因殘渣已用過之注射針筒壹支、第貳級毒品安非他命貳小包合計驗前
毛重貳點貳伍公克，驗後毛重貳點壹公克、殘留安非他命殘渣之吸食器壹組及殘留安
非他命殘渣之玻璃管吸食器貳支，均沒收銷燬之。
    事  實
一、甲○○前曾於民國八十六年十二月間因違反肅清煙毒條例等罪，經本院裁定送勒
    戒處所觀察、勒戒後，認無繼續施用毒品之傾向，而於八十七年十一月九日以八
    十七年度上訴字第一一八二號刑事判決免刑確定，猶仍不知悔改，復基於概括之
    犯意，自八十九年四月間某日起至八十九年六月八日清晨六時許回溯二十四小時
    內之某時止，連續在高雄縣杉林鄉○○村○○路一二六之四號後方廢棄豬圈內及
    其他高雄地區不詳地點，將第一級毒品海洛因粉末摻在香煙內吸食之方式，每三
    日一次施用第一級毒品海洛因數次；又另行起意，基於概括之犯意，自八十九年
    四月間某日起至九十年八月十日清晨五時五十分許止，連續在高雄縣杉林鄉○○
    村○○路一二六之四號後方廢棄豬圈內、高雄縣杉林鄉○○村○○路一三一之十
    一號「普提精舍」化妝室內及其他高雄地區不詳地點，將第二級毒品安非他命放
    入吸食器內，以火燒烤產生煙霧之方法，施用第二級毒品安非他命多次。嗣先於
    八十九年六月八日凌晨三時許，在高雄縣杉林鄉○○村○○路一二六之四號後方
    廢棄豬圈內，為警因發現通緝犯張志豪出現在司馬路，遂自後追躡至高雄縣杉林
    鄉○○村○○路一二六之四號後方廢棄豬圈，因情況急迫逕行入內搜索後查獲上
    情，並扣得第一級毒品海洛因一小包淨重零點零三公克（包裝重零點二四公克）
    、第二級毒品安非他命二小包合計驗前毛重二點二五公克，驗後毛重二點一公克
    及留有安非他命殘渣之吸食器一組。檢察官於八十九年八月八日，以八十九年度
    毒偵字第四○八三號，向原審法院聲請觀察、勒戒，經依原審法院於八十九年八
    月十九日以八十九年度毒聲字第六四六三號刑事裁定送臺灣高雄看守所附設勒戒
    處所觀察、勒戒，惟甲○○於執行前逃匿，臺灣高雄地方法院檢察署檢察官遂於
    八十九年十二月三十日發布通緝。甲○○後於九十年八月十日清晨六時許，在高
    雄縣杉林鄉○○村○○路一三一之十一號「普提精舍」化妝室內，為警當場查獲
    逮捕，並扣得其施用毒品所用之留有第一級毒品海洛因殘渣已用過之注射針筒一
    支及留有第二級毒品安非他命殘渣之玻璃管吸食器二支，旋甲○○於同日經檢察
    官解送至臺灣高雄看守所附設勒戒處所執行觀察、勒戒後，認有繼續施用毒品傾
    向。
二、案經高雄縣警察局旗山分局移送臺灣高雄地方法院檢察署檢察官偵查起訴及移送
    併辦。
    理  由
一、上訴人即被告甲○○並未於本院審判期日到庭，惟其於警、偵訊及原審審理時已
    供承於前述時、地施用第一級毒品海洛因及第二級毒品安非他命之犯行不諱，又
    被告於八十九年六月八日為警查獲後，經採集其尿液送驗結果，確呈甲基安非他
    命之陽性反應及嗎啡之陽性反應，此有高雄縣衛生局八十九年六月二十二日八九
    煙檢字第一七四九號煙毒尿液檢驗成績書暨高雄縣警察局旗山分局毒品危害防制
    條例案嫌疑人尿液對照表各乙紙（編號四九○號）在卷可稽；被告再於九十年八
    月十日為警查獲後，經採集其尿液送驗結果，確呈甲基安非他命之陽性反應，亦
    有高雄縣政府衛生局九十年九月十日九十煙檢字第一四六九號煙毒尿液檢驗成績
    書暨高雄縣警察局旗山分局毒品危害防制條例案嫌疑人尿液對照表各乙紙（編號
    九四○號）附卷足憑，此外並有如事實欄所示之物品扣案足憑，前述扣案之物經
    檢察官及原審依職權分別檢送鑑定，白粉一小包部分，確係第一級毒品海洛因淨
    重零點零三公克（包裝重零點二四公克），有法務部調查局鑑定通知書影本（編
    號︰000000000號）乙紙附卷供參；晶體二小包部分，確係第二級毒品
    安非他命合計驗前毛重二點二五公克，驗後毛重二點一公克，有高雄醫學大學附
    設中和紀念醫院九十一年四月二十二日管藥認可字第○○五號檢驗報告乙份在卷
    屬實；而吸食器一組部分，確係留有第二級毒品安非他命殘渣，亦有高雄醫學大
    學附設中和紀念醫院九十一年四月二十二日管藥認可字第○○五號檢驗報告乙份
    附卷足攷；又注射針筒部分，確實留有第一級毒品海洛因殘渣，有高雄醫學大學
    附設中和紀念醫院九十一年四月二十二日管藥認可字第○○五號檢驗報告乙份在
    卷可攷；玻璃管吸食器部分，確留有第二級毒品安非他命殘渣，有高雄醫學大學
    附設中和紀念醫院九十一年四月二十二日管藥認可字第○○五號檢驗報告乙份附
    卷足稽，顯見被告前揭自白核與事實相符；又被告前曾於八十六年十二月間，因
    違反肅清煙毒條例等罪，經本院裁定送勒戒處所觀察、勒戒後，認無繼續施用毒
    品之傾向，而於八十七年十一月九日以八十七年度上訴字第一一八二號刑事判決
    免刑確定，有臺灣高雄地方法院檢察署刑案資料查註紀錄表及臺灣高等法院被告
    全國前案紀錄表各乙份在卷可稽，被告於免刑判決確定後五年內再犯毒品危害防
    制條例第十條之罪，經原審法院以八十九年度毒聲字第六四六三號裁定送觀察、
    勒戒後，認有繼續施用毒品之傾向，亦有臺灣高雄看守所附設勒戒處所函一紙在
    卷可證，是本件事證明確，被告之犯行洵堪認定。
二、核被告甲○○所為，分別係犯毒品危害防制條例第十條第一項之施用第一級毒品
    罪及同條例第十條第二項之施用第二級毒品罪，其所犯施用第一級毒品海洛因及
    第二級毒品安非他命之行為，均屬時間緊接、方法相同，且係犯罪構成要件相同
    之罪名，顯均係基於概括犯意為之，為連續犯，各應依刑法第五十六條之規定，
    分別以一罪論，並加重其刑。被告因施用而持有第一級毒品海洛因及第二級毒品
    安非他命之低度行為，應分別為施用第一級毒品海洛因及第二級毒品安非他命之
    高度行為所吸收，不另論罪。被告所犯上開二罪間，犯意各別，罪名互殊，應予
    分論併罰。又檢察官起訴書僅就被告自八十九年六月間起至八十九年六月八日止
    之施用第一、二級毒品罪部分起訴，其餘部分未據起訴，惟該部分既與已起訴部
    分有連續犯之裁判上一罪關係，本院自得併予審判。
三、原審對被告甲○○予以論罪科刑，固非無見，惟查：（一）被告施用第二級毒品
    安非他命之行為係連續犯，原判決於主文欄就被告施用第二級毒品部分，漏載「
    連續」二字，已有未合。（二）檢察官起訴書僅就被告自八十九年六月間起至八
    十九年六月八日止之施用第一、二級毒品罪部分起訴，其餘部分未據起訴，原判
    決既併予審判，然於理由欄未敘明併予審判之根據，亦有未洽，被告上訴意旨，
    以原審量刑過重，雖無理由，惟原判決既有上述可議，仍應由本院予以撤銷改判
    ；審酌被告於前案甫獲判決免刑經釋放後，即再度施用第一級毒品海洛因及第二
    級毒品安非他命，顯見其不知警惕，意志不堅，惟姑念施用毒品為自我戕害行為
    ，並未危害他人等一切情狀，分別量處施用第一級毒品海洛因部分有期徒刑一年
    二月，施用第二級毒品部分有期徒刑七月，扣案之第一級毒品海洛因一小包淨重
    零點零三公克（包裝重零點二四公克）、第二級毒品安非他命二小包合計驗前毛
    重二點二五公克，驗後毛重二點一公克，均係毒品，皆依毒品危害防制條例第十
    八條第一項前段規定，宣告沒收銷燬之。另扣案殘留第二級毒品安非他命殘渣之
    吸食器一組、殘留第一級毒品海洛因殘渣已用過之注射針筒一支及殘留第二級毒
    品安非他命殘渣之玻璃管吸食器二支，其上之第一級毒品海洛因殘渣或第二級毒
    品安非他命殘渣附著其上，無從剝離，仍應依毒品危害防制條例第十八條第一項
    前段之規定，併予宣告沒收銷燬之，並定其應執行刑為有期徒刑一年七月，前述
    扣案之物均沒收銷燬之。
四、被告甲○○經合法傳喚，無正當理由不到庭，爰不待其陳述逕行判決。
據上論斷，應依刑事訴訟法第三百六十九條第一項前段、第三百六十四條、第三百七
十一條、第二百九十九條第一項前段，毒品危害防制條例第十條第一項、第二項、第
十八條第一項，刑法第十一條、第五十六條、第五十一條第五款、第九款，判決如主
文。
本案經檢察官陳國全到庭執行職務。
中    華    民    國      九十一      年      八      月     二十二   日
                              臺灣高等法院高雄分院刑事第七庭
                                  審判長法官  李春昌
                                        法官  莊飛宗
                                        法官  黃憲文
右正本證明與原本無異。
施用第一級毒品部分如不服本判決應於收受本判決後十日內向本院提出上訴書狀，其
未述上訴理由者，並得於提起上訴後十日內向本院補提理由書狀（均須按他造當事
人之人數附繕本)「切勿逕送上級法院」。
其餘不得上訴。
                                      書記官  黃英彥
中    華    民    國      九十一      年      八      月     二十二   日
附錄：本判決論罪科刑法條：
毒品危害防制條例第十條
施用第一級毒品者，處六月以上五年以下有期徒刑。
施用第二級毒品者，處三年以下有期徒刑。
